【裁判字號】    89,易,155
【裁判日期】    890224
【裁判案由】    台灣地區與大陸地區人民關係條例
【裁判全文】
臺灣新竹地方法院刑事判決                          八十九年度易字第一五五號
    公  訴  人  臺灣新竹地方法院檢察署檢察官
    被      告  甲○○
右列被告因違反台灣地區與大陸地區人民關係條例案件，經檢察官提起公訴（八十八
年度偵字第五０八六號），本院判決如左：
    主  文
甲○○違反不得僱用大陸地區人民在台灣地區從事未經許可之工作之規定，處拘役伍
拾日，如易科罰金，以參佰元折算壹日，緩刑貳年。
    事  實
本院認定之犯罪事實如附件之起訴書所載，茲引用之。
    理  由
一、訊據被告甲○○矢口否認有前開犯行，辯稱：伊並不知林知雄係大陸地區人民，
    且前開裝璜工作係林知雄向伊承包，並非伊僱佣林知雄從事前開裝璜工作云云。
    惟查：被告於警訊中供稱伊係自八十七年九月左右起開始用僱請林知雄做室內裝
    璜及樓梯扶手工作，日薪是新台幣（下同）一千八佰元，工作地點在新竹縣轄區
    。伊因裝璜認識林知雄，林知雄問伊有無缺工人，伊正好有工程要做，少工人，
    即僱請林知雄為伊工作。証人林知雄於警訊中亦供稱伊係自大陸地區平潭縣偷渡
    來台灣地區到處打零工，嗣認識被告，跟被告至新竹縣市做室內裝璜工作，日薪
    一千八百元。足証被告確有僱用大陸地區人民林知雄之事實。再被告於偵查中供
    稱共給付林知雄工資約三萬元左右。林知雄於警訊中則供稱受僱工作約一百個工
    作天。足見被告僱用林知雄之期間非短。被告於本院亦供稱伊與林知雄在同一場
    所工作。是被告當不可能不知林知雄係大陸地區人民。是被告前開所辯，尚不足
    採，本件事證明確，被告犯行應堪認定。
二、核被告所為，係違反台灣地區與大陸地區人民關係條例第十五條第四款不得僱用
    大陸地區人民在台灣地區從事未經許可之工作之規定，應依同條例第八十三條第
    一項之規定論處。爰審酌被告並無前科紀錄，品行良好、僱用大陸地區人民，影
    響台灣地區人民工作權益，並助長大陸人民偷渡渡來台之風氣，及其犯罪後之態
    度等一切情狀，量處如主文所示之刑，並諭知易科罰金之折算標準。再被告未曾
    受有期徒刑以上刑之宣告，有台灣新竹地方法院檢察署刑案資料查註記錄表附卷
    可稽，經此教訓後，應知警惕，當無再犯之虞，本院因認對其所宣告之刑，以暫
    不執行為適當，爰併予宣告緩刑二年，以勵自新。
三、據上論斷，應依刑事訴訟法第二百九十九條第一項前段、第三百十條之一第二項
    ，台灣地區與大陸地區人民關係條例第八十三條第一項，刑法第十一條前段、第
    四十一條、第七十四條第一款，罰金罰鍰提高標準條例第二條，判決如主文。
本案經檢察官許麗美到庭執行職務。
中      華      民      國      八十九  年      二      月    二十四    日
                                臺灣新竹地方法院刑事第二庭
                                    法      官    鄭    文    祺
右正本證明與原本無異。
如不服本判決，應於判決送達後十日內向本院提出上訴狀( 應附繕本 )，上訴於
臺灣高等法院。
                                    書  記  官    郭    廷    耀
中      華      民      國      八十九  年      二      月    二十四    日
附錄論罪科刑法條：
台灣地區與大陸地區人民關係條例第十五條第四款
左列行為不得為之：
四、僱用大陸地區人民從事未經許可或與許可範圍不符之工作。
台灣地區與大陸地區人民關係條例第八十三條第一項
違反第十五條第四款或第五款規定者，處一年以下有期徒刑、拘役或科或併科新台幣
三十萬元以下罰金。


司法院資訊處製作；財團法人民間司法改革基金會備份。
